【裁判字號】    97,台上,966
【裁判日期】    970515
【裁判案由】    給付補償金
【裁判全文】
最高法院民事裁定              九十七年度台上字第九六六號
上  訴  人  甲○○
            乙○○
共      同
訴訟代理人  黃榮謨律師
被 上訴 人  台北縣政府
法定代理人  丙○○
訴訟代理人  沈志成律師
上列當事人間請求給付補償金事件，上訴人對於中華民國九十七
年二月二十六日台灣高等法院第二審判決（九十六年度重上字第
六○五號），提起上訴，本院裁定如下：
    主  文
上訴駁回。
第三審訴訟費用由上訴人負擔。
    理  由
按上訴第三審法院，非以原判決違背法令為理由，不得為之。又
提起上訴，上訴狀內應記載上訴理由，表明原判決所違背之法令
及其具體內容、依訴訟資料合於該違背法令之具體事實，其依民
事訴訟法第四百六十九條之一規定提起上訴者，並應具體敘述為
從事法之續造、確保裁判之一致性或其他所涉及之法律見解具有
原則上重要性之理由，同法第四百六十七條、第四百七十條第二
項分別定有明文。而依同法第四百六十八條規定，判決不適用法
規或適用不當者，為違背法令；依同法第四百六十九條規定，判
決有該條所列各款情形之一者，為當然違背法令。是當事人提起
上訴，如合併以同法第四百六十九條及第四百六十九條之一規定
之情形為上訴理由時，其上訴狀或理由書應表明該判決所違背之
法令條項，或有關判例、解釋字號，或成文法以外之習慣或法理
等及其具體內容，暨係依何訴訟資料合於該違背法令之具體事實
，並具體敘述為從事法之續造、確保裁判之一致性或其他所涉及
之法律見解具有原則上重要性之理由。如未依上述方法表明，或
其所表明者與上開法條規定不合時，即難認為已合法表明上訴理
由，其上訴自非合法。本件上訴人對於原判決提起上訴，雖以該
判決有不適用耕地三七五減租條例第十九條、第二十條規定、本
院五十一年台上字第一八五八號判例及判決理由不憑卷內資料等
違背法令為由，惟核其上訴理由狀所載內容，仍屬就原審取捨證
據、認定事實之職權行使及其他與判決結果不生影響之理由，指
摘原判決不當，並就原審本於職權之行使所論斷：上訴人乙○○
之被繼承人楊重庸（民國九十五年一月二十四日死亡，由乙○○
於第一審承受訴訟）及上訴人甲○○於七十八年六月三十日系爭
公有耕地（已變更為工業用地）租約租期屆滿後，確無繼續耕作
，其上鐵皮屋，分別掛有「裕鋒鋼鐵有限公司」、「晉鑫」之招
牌，且部分之鐵皮牆上漆有「禾頂工業有限公司」、「勝揚機械
有限公司」之字跡，復放置有機械、鐵管等物，且上訴人於系爭
租約期限屆滿前一個月，並未向被上訴人聲請換定新約，亦為上
訴人所不爭，具見系爭土地之租賃關係已因租期屆滿而消滅，並
無土地法第一百零九條規定或民法第四百五十一條規定之適用，
上訴人辯稱其與被上訴人間就系爭土地已成立不定期限之耕地租
賃關係，為不足採。另依被上訴人七十九年五月二十三日北府地
四字第144735號函並不能推論上訴人有系爭租約第三條約定於租
約期滿前一個月內申請續訂租約，上訴人顯屬無權占用系爭土地
。則被上訴人依不當得利之法則，請求上訴人依序各給付自八十
九年四月一日起至九十四年九月十五日止計新台幣（下同）四百
四十五萬四千七百十一元、六百十七萬一千九百八十三元（以土
地申報地價按年息百分之五計付，詳如第一審附表所示），及均
自九十四年九月二十九日起算之法定遲延利息，並自同年九月十
六日起至返還系爭土地止，按月分別給付六萬八千零十一元、九
萬四千二百二十九元，即屬正當等情，指摘其為不當，並就原審
已論斷說明或與判決基礎無涉者，泛言謂為違法，而非表明該判
決所違背之法令及其具體內容，暨依訴訟資料合於該違背法令之
具體事實，並具體敘述為從事法之續造、確保裁判之一致性或其
他所涉及之法律見解具有原則上重要性之理由，難認其已合法表
明上訴理由。依首揭說明，應認其上訴為不合法。
據上論結，本件上訴為不合法。依民事訴訟法第四百八十一條、
第四百四十四條第一項前段、第九十五條、第七十八條，裁定如
主文。
中    華    民    國  九十七  年    五    月   十五   日
                      最高法院民事第六庭
                          審判長法官  朱  建  男
                                法官  顏  南  全
                                法官  林  大  洋
                                法官  鄭  傑  夫
                                法官  蘇  清  恭
      本件正本證明與原本無異
                                      書  記  官
中    華    民    國  九十七  年    五    月  二十九  日
                                                      Ｅ


司法院資訊處製作；財團法人民間司法改革基金會備份。
